【裁判字號】    97,訴,184
【裁判日期】    970331
【裁判案由】    違反毒品危害防制條例
【裁判全文】
臺灣臺南地方法院刑事判決               97年度訴字第184號
公  訴  人  臺灣臺南地方法院檢察署檢察官
被      告  甲○○
                    （另案在臺灣臺南監獄臺南分監執行中）
上列被告因違反毒品危害防制條例案件，經檢察官提起公訴（97
年度毒偵字第67號），被告就被訴事實為有罪之陳述，本院裁定
由受命法院獨任進行簡式審判程序，判決如下：
    主  文
甲○○施用第一級毒品，累犯，處有期徒刑伍月，如易科罰金，
以新臺幣壹仟元折算壹日。減為有期徒刑貳月又拾伍日，如易科
罰金，以新臺幣壹仟元折算壹日。
    事  實
一、甲○○前於民國82年間因違反肅清煙毒條例案件，經本院以
    81年度訴字第1901號判處有期徒刑5年4月確定，並於83年11
    月7日假釋出監。惟其於假釋期間，又因違反肅清煙毒條例
    案件，經本院以85年度訴字第709號判決判處有期徒刑2年，
    由臺灣高等法院臺南分院以85年度上訴字第1242號駁回上訴
    而確定；另因違反麻醉藥品管理條例案件，經本院以85年度
    易字第2501號判處有期徒刑5月確定。前開二案經本院以85
    年度聲字第2069號裁定應執行有期徒刑2年3月確定。嗣經撤
    銷前開假釋，執行前開有期徒刑2年3月，及接續執行前案殘
    刑3年1月22日，並於88年9月7日縮短刑期假釋出監。復於假
    釋期間，因違反毒品危害防制條案件，經撤銷假釋執行殘刑
    2年4月3日，甫於93年6月19日縮短刑期執行完畢。
二、甲○○另於90年間因施用毒品案件，經本院裁定送觀察勒戒
    後，認有繼續施用毒品之傾向，再裁定令入戒治處所施以強
    制戒治1年。嗣經裁定停止戒治，於91年4月11日停止戒治釋
    放出所，而於91年10月16日強制戒治期滿執行完畢，並經臺
    灣臺南地方法院檢察署檢察官於91年10月22日以91年度戒毒
    偵字第362號為不起訴處分確定。詎其仍不知悔改，復於前
    開強制戒治執行完畢5年內，基於施用第一級毒品之犯意，
    於95年9月29日上午8時許，在其位於台南縣永康市○○路○
    段35號住處內，以針筒注射之方式，施用第一級毒品海洛因
    （以下簡稱海洛因）1次。嗣於同日下午5時許，在犯罪被發
    覺前，自行前往台南縣永康分局龍潭派出所自首，並於同日
    下午5時20分許，經其同意對其採尿液檢驗，結果呈可待因
    及海洛因人體代謝物嗎啡陽性反應，而知悉上情。
三、案經甲○○自首由台南縣警察局永康分局報請臺灣臺南地方
    法院檢察署檢察官偵查起訴。
    理  由
一、上開事實，業據被告甲○○坦承不諱，其為警查獲時所採集
    之尿液經送驗結果亦呈海洛因人體代謝物嗎啡陽性反應，安
    非他命陽性反應，有長榮大學95年10月24日確認報告1紙在
    卷可憑。被告前開自白應與事實相符而可採信。
        另被告前於90年間因施用毒品案件，經本院裁定送觀察
    勒戒後，認有繼續施用毒品之傾向，再裁定令入戒治處所施
    以強制戒治1年。嗣經裁定停止戒治，於91年4月11日停止戒
    治釋放出所，而於91年10月16日強制戒治期滿執行完畢，並
    經臺灣臺南地方法院檢察署檢察官於91年10月22日以91年度
    戒毒偵字第362號為不起訴處分確定等情，亦有卷附臺灣高
    等法院被告全國前案紀錄表1件在卷可查。本案事證明確，
    被告犯行堪以認定，應予依法論科。
二、核被告所為，係犯毒品危害防制條例第10條第1項施用第1級
    毒品罪。其施用毒品時持有海洛因行為，應為高度之施用毒
    品犯行所吸收，不另論罪。再被告曾於82年間因違反肅清煙
    毒條例案件，經本院以81年度訴字第1901號判處有期徒刑5
    年4月確定，並於83年11月7日假釋出監。惟其於假釋期間，
    又因違反肅清煙毒條例案件，經本院以85年度訴字第709號
    判決判處有期徒刑2年，由臺灣高等法院臺南分院以85年度
    上訴字第1242號駁回上訴而確定；另因違反麻醉藥品管理條
    例案件，經本院以85年度易字第2501號判處有期徒刑5月確
    定。前開二案經本院以85年度聲字第2069號裁定應執行有期
    徒刑2年3月確定。嗣經撤銷前開假釋，執行前開有期徒刑2
    年3月，及接續執行前案殘刑3年1月22日，並於88年9月7日
    縮短刑期假釋出監。復於假釋期間，因違反毒品危害防制條
    案件，經撤銷假釋執行殘刑2年4月3日，甫於93年6月19日縮
    短刑期執行完畢，亦有臺灣高等法院被告全國前案紀錄表1
    件在卷可按。被告於5年之內故意再犯前開有期徒刑以上刑
    之罪，為累犯，應依修正前刑法第47條第1項之規定加重其
    刑。被告於犯罪被發覺前向警方自首坦承犯行接受裁判，應
    依刑法第62條前段規定減輕其刑（並先加重後減輕其刑）。
    爰審酌被告前有施用毒品前科犯行，不思戒絕，竟再為本件
    施用毒品犯行、施用毒品係屬自戕行為，所生危害非大，暨
    被告犯罪之動機、目的、手段等一切情狀，量處如主文所示
    之宣告刑，並諭知易科罰金之折算標準示懲。另被告犯罪在
    96 年4月24日以前，依中華民國96年罪犯減刑條例第2條第1
    項第3款、第7條、第9條之規定，應將其宣告刑減2分之1，
    爰減刑如主文所示，並諭知易科罰金折算之標準。
三、據上論斷，應依刑事訴訟法第273條之1、第299條第1項前段
    、毒品危害防制條例第10條第1項，刑法第11條、41條第1項
    前段、第47條第1項、第62條前段，中華民國96年罪犯減刑
    條例第2條第1項第3款、第7條、第9條，判決如主文。
本案經檢察官林朝文到庭執行職務。
中    華    民    國    97    年    3     月    31    日
                        刑事第四庭法  官  鄭文祺
以上正本證明與原本無異。
如不服本判決應於收受本判決後10日內向本院提出上訴書狀，並
應敘述具體理由。如未敘述上訴理由者，應於上訴期間屆滿後20
日內向本院補提理由書狀（均須按他造當事人之人數附繕本）「
切勿逕送上級法院」。
                                  書記官  黃雅雲
中    華    民    國    97    年    3     月    31    日
附錄論罪科刑法條：
毒品危害防制條例第10條第1項
施用第一級毒品者，處六月以上五年以下有期徒刑。


司法院資訊處製作；財團法人民間司法改革基金會備份。
